臺灣高等法院臺中分院刑事判決　　94年度上重更(二)字第38號
上　訴　人
即　被　告　乙○○
　　　　　　　　　　(
選任辯護人　廖志堯律師
選任辯護人　羅豐胤律師
選任辯護人　洪明儒律師
上　訴　人
即　被　告　甲○○
　　　　　　　　　　　樓之2(.
選任辯護人　趙建興律師
右上訴人因違反毒品危害防制條例案件，不服臺灣台中地方法院
92年度重訴字第2854號中華民國93年3月17日第一審判決（起訴
案號：臺灣台中地方法院檢察署92年度偵字第21028、21029、23
439號），提起上訴，判決後，經最高法院第二次發回更審，本
院判決如左：
    主  文
原判決關於乙○○、甲○○部分均撤銷。
乙○○、甲○○共同運輸第一級毒品，乙○○處無期徒刑，褫奪
公權終身；甲○○處有期徒刑捌年。扣案之第一級毒品海洛因陸
包（合計淨重玖佰肆拾陸點肆貳公克、空包裝重貳拾捌點陸陸公
克、純度百分之七十四點九九，純質淨重柒佰零玖點柒貳公克）
除包裝袋外沒收銷燬之；包裝袋陸個、泰國郵包包裝盒壹個、髮
臘陸佰捌拾伍公克、黃色泡棉陸個、碳紙筒陸個、ＨＥＮＡＲＡ
髮臘罐陸個、行動電話號碼0000000000號、0000
000000號（均乙○○所有）及0000000000號、
0000000000號（均甲○○所有），均沒收。
    事  實
一、乙○○、甲○○與綽號「阿正」之不詳姓名年籍成年男子均
    明知海洛因係第一級毒品，並業經行政院公告列為管制進出
    口物品，不得運送及輸入，仍共同基於運輸第一級毒品海洛
    因進口之犯意聯絡，於民國92年9月間，先由乙○○與「阿
    正」二人約定以郵務人員運送包裹夾帶之方式，自泰國運輸
    海洛因進入臺灣，並由乙○○在臺灣物色收受包裹之人。乙○○乃於同年九月間，在臺中市○○○○街156號「舊店茶棧
    」泡沫紅茶店內，經由同有運輸第一級毒品犯意聯絡之甲○○邀約其高中同學丙○○見面，乙○○即向不知情之丙○○
    請求以其住處為收件地址，代收自泰國寄來之地毯包裹，丙○○允諾乃將其姓名住址及電話資料抄寫予乙○○，乙○○
    並囑甲○○去傳真予「阿正」，之後丙○○與甲○○相偕離
    去。嗣乙○○、甲○○得知丙○○久未收得包裹，乃於92年
    10 月上旬約丙○○再至上址，由乙○○向丙○○重新索取
    姓名住址、電話資料，由丙○○口述、乙○○抄寫後，再交
    由甲○○傳真予綽號「阿正」者，並約定於丙○○收得包裹
    後，由丙○○撥打甲○○0000000000號行動電話通知，甲○○再以其使用之行動電話號碼0000000000號撥打乙○○使用
    之行動電話號碼0000000000號告知郵包已到後，由甲○○代
    收或由乙○○親收，再由乙○○攜回住處等候綽號「阿正」
    者領取。乙○○並趁甲○○前往傳真時，邀約丙○○至其自
    用小客車內，告知丙○○所謂郵包包裹實為第一級毒品海洛
    因，丙○○知悉該郵包內藏海洛因後，即當場向乙○○表示
    不願意代收，然乙○○卻表示其行動電話及地址已傳真至泰
    國，郵包仍會寄來等語，丙○○見拒絕代收無效後，為明不
    願收受上開毒品郵包之意，於離去後，乃至桃園工作以逃避
    收取郵包，並囑咐家中之母親朱金玉不要收郵包包裹。嗣綽
    號「阿正」者於92年10月23日前某日，將第一級毒品海洛因
    6包（合計淨重9百46點42公克、空包裝重28點66公克、純度
    百分之74點99，純質淨重7百零9點72公克）分別藏置於六罐
    髮臘下方夾層，利用不知情之成年郵務人員以郵包寄送方式
    自泰國運輸入境臺灣。嗣於92年10月23日10時許，為財政部
    臺中關稅局驗貨人員賴昭明於髮臘內夾層中發現第一級毒品
    海洛因，經臺灣臺中地方法院檢察署檢察官指揮法務部調查
    局航業海員調查處臺中站調查員封妥郵包，以控制下交付之
    方式，依原運送流程運送郵包。嗣因查知丙○○住所在臺中
    縣烏日鄉○○路三七六巷四號，與郵包寄送地址不符（郵包
    上誤載為收件人「陳威佰」，收件地址「臺中縣烏日鄉○○
    路367巷4號」），乃協請臺中縣烏日郵局人員依一般運送流
    程，於92年10月24日16時零7分許，以0000000000號行動電
    話撥打丙○○0000000000號行動電話詢問收件人，惟該電話
    無人接聽，約過五分鐘，丙○○回電向烏日郵局人員詢問來
    電何事，郵局人員乃告知其有一泰國寄來之郵包，找不到地
    址無從送達，丙○○不知地址確有錯誤，為拒收該郵包，乃
    一面向郵政人員佯稱不知情，請郵務人員將郵包送至住所，
    看其母朱金玉是否要收，一面電告不知情之朱金玉勿收郵包
    而拒絕收受該郵包。之後，法務部調查局航業海員調查處臺
    中站調查員於92年10月27日朱金玉拒收郵包後扣得上開郵包
    內之第一級毒品海洛因，並於92年10月27日13時許在桃園縣
    桃園市○○路○段197號拘獲丙○○到案，扣得其所有與甲○○聯絡用之0000000000號行動電話一具；丙○○乃供出上開
    毒品係乙○○及甲○○要求運送，並於同月28日19時44分許
    配合調查員，以其所有0000000000號行動電話撥打甲○○所
    有0000000000號行動電話，告知甲○○「東西」已到；甲○○乃另以0000000000號行動電話撥打乙○○所有0000000000
    號行動電話告知乙○○，乙○○表示將馬上前往拿取，乃再
    由甲○○轉知丙○○，在烏日澄清醫院附近見面取貨，乙○○繼而撥打電話予綽號「阿正」者告知東西已到，綽號「阿
    正」者囑乙○○先將貨收起來，等候聯絡，並購買電子秤一
    臺備用。嗣於同日二十一時十五分許，調查員在烏日澄清醫
    院附近逕行拘獲乙○○，扣得其所有與甲○○聯絡用之0000
    000000號及與綽號「阿正」者聯絡之0000000000號行動電話
    二具；繼而在同日22時10分許，在臺中市○○街139號澄清
    醫院平等院區218號病房內拘獲甲○○，並扣得其所有與丙○○聯絡用之0000000000號、與乙○○聯絡用之0000000000
    0動電話二具，始悉上情。
二、案經臺灣臺中地方法院檢察署檢察官指揮及法務部調查局航
    業海員調查處臺中站（下簡稱臺中市調查站）移送該署偵查
    起訴。
    理  由
一、訊據被告乙○○已坦承犯行，且同案被告丙○○對於被告乙○○、甲○○右開運輸第一級毒品海洛因犯罪事實之供述，
    核與證人賴昭明於92年10月23日接受臺中市調查站調查員訪
    談時證述其發現扣案載明「收件人陳威佰」、「收件地址臺
    中縣烏日鄉○○路367巷4號」、「聯絡電話0000000000號」
    之郵包（郵局落地編號30778號）係來自泰國，查驗時發現
    有滲漏情形，認為可疑，遂詳加查驗，包裹外是以紙箱包裝
    ，包裹內裝有六瓶髮臘，每瓶重四百公克，打開一看是白色
    的臘，用筷子測試發現有夾層，將臘取出，臘的底部是一層
    泡棉，泡棉底下則是碳紙，碳紙與瓶底之間是白粉，瓶底上
    亦鋪有一層碳紙，後將白粉取出，以試劑測試呈現海洛因的
    反應，因而通報上級處理等情相符（證人賴昭明於調查站之
    證述，雖係審判外之言詞陳述，惟本案被告三人於審判程序
    中均同意以之作為證據，本院審酌該言詞陳述作成時之情況
    ，認為適當，依刑事訴訟法第159條之5規定，自得為證據，
    附此敘明）。
二、被告乙○○坦認扣案毒品係綽號「阿正」者自泰國委運來臺
    ，請其代為收受，其遂於92年9月間，邀約甲○○及丙○○
    在「舊店茶棧」見面，請丙○○提供電話、住址、姓名等基
    本資料，傳真至泰國，方便綽號「阿正」者運送來臺等情；
    被告甲○○亦坦承右開與乙○○、丙○○在「舊店茶棧」見
    面之事實不諱。
三、丙○○於知悉被告乙○○委其收受者為毒品海洛因時，前往
    桃園縣居住，業經證人朱金玉陳明屬實，且調閱相關通聯紀
    錄亦顯示，被告丙○○自92年10月24日起其所使用之上開行
    動電話發話之基地臺確實即為桃園縣市附近，有該通聯紀錄
    在卷可稽，復有丙○○使用之0000000000號行動電話與被告
    甲○○所用之0000000000號行動電話之監聽譯文足憑。
四、扣案疑似海洛因之白色粉末經送鑑定結果，確為海洛因無誤
    ，合計淨重9百46點42公克、空包裝重28點66公克、純度百
    分之74點99，純質淨重7百零9點72公克等情，有法務部調查
    局92年11月24四日調科壹字第120013318號鑑定通知書一紙
    在卷可按（參92年度偵字第21028號卷第70頁）；另有卷附
    郵包包裝及拆封髮臘、泡棉、碳紙、取得海洛因過程之照片
    7幀附卷（參92年度警聲搜字第1939號第2至5頁），及拆封
    後之泰國郵包包裝盒一個、髮臘6百85公克、黃色泡棉6個、
    碳紙筒六個、ＨＥＮＡＲＡ髮臘罐六個扣案可參。
五、對於被告辯解本院的判斷：
    被告甲○○否認有何運輸海洛因犯行，被告甲○○辯稱：乙○○與丙○○本來就認識，並非在右開「舊店茶棧」見面才
    認識；第一次見面時，乙○○向丙○○拿資料後，乙○○就
    叫伊與丙○○離開，伊並未傳真任何文件；第二次因為很久
    沒拿到東西，乙○○才又叫伊與丙○○出去，乙○○叫丙○○寫資料，叫伊去傳真，但因沒有傳真號碼，伊遂交還給乙○○；伊不知郵包包裹內容物為海洛因，實無運輸毒品之故
    意，縱使有犯罪，亦僅屬幫助犯性質。嗣又改稱：第一次乙○○要伊找丙○○出來，並要丙○○提供電話、姓名、住址
    等資料是在乙○○友人所營位於臺中市朝馬附近之賣巴士音
    響器材公司內，並非「舊店茶棧」，該次亦未提及傳真之事
    ；第二次見面是因丙○○沒有收到東西，乙○○要伊再約丙○○出來，才約到乙○○友人位於臺中市○○路附近某應收
    帳款公司談，該次乙○○要丙○○再寫一次資料，乙○○叫
    伊去辦公室傳真，無法順利傳成，由乙○○邊打電話詢問再
    一邊傳真，乙○○要伊等候，等傳真完畢再到客廳告訴乙○○已經傳好；92年10月12日晚上，乙○○又邀約第三次見面
    並詢問丙○○有無收到東西，且告知伊即將出國，如有人詢
    問即說不在；第四次即在「舊店茶棧」見面之該次，當時趙
    梓池有在場，事後四人一同前往謝政憲家，當時丙○○是坐
    乙○○的車前往，故伊等三人為代收地毯之事會面前後共有
    四次，且地點、時間並非均在「舊店茶棧」云云。經查：
　(一)同案被告丙○○於92年10月28日偵訊時供稱：「（之前調查
  站所言是否實在？）實在。」、「（本件毒品運輸詳情？）一
  個月前即92年9月份，經我朋友甲○○介紹，於臺中市○○路
  喝茶時認識ＴＯＮＹ，ＴＯＮＹ告訴我他想寄地毯是否可以請
  我代收，我就答應並留下我的姓名，地址，電話給ＴＯＮＹ，
  我當時想他是甲○○的朋友，所以才答應他，ＴＯＮＹ就馬上
  請甲○○將我的資料傳真出去，當時我沒有跟過去，也沒有因
  此得到報酬。事隔到10月上旬都未收到郵包，都是甲○○以
  0000000000號打我的0000000000號電話，他問我東西收到了沒
  ，我跟他說沒收到東西，於是甲○○又約我去同一家紅茶店，
  又向我要一次資料，他說可能上次傳真的資料對方沒有收到，
  所以我又再給ＴＯＮＹ一次我的資料，在甲○○去傳真時，Ｔ
  ＯＮＹ在車上告訴我『寄的東西其實是四號仔（海洛因）並非
  地毯』，當時我回答說：『如果這是毒品的話，我沒有辦法為
  你收』。ＴＯＮＹ說東西可能七天之內就會到，而且資料已經
  傳真出去了，我估計可能東西在上星期三、四到，我不想收，
  所以我才會跑到桃園去，不想讓他們找到我，最後ＴＯＮＹ告
  訴我拿到貨打電話給甲○○，而甲○○也跟我說東西到時打電
  話給他。但甲○○從未明示他知道包裹裡面的內容，10月27日
  10時20幾分時，甲○○以他的電話打我的電話，當時我在睡覺
  ，未接之後我有以0000000000號電話回他的0000000000
  電話，他告訴我他要住院開刀，我主動跟他說郵包還未送到，
  而且我跟他說我人在東部過幾天我就回中部，在10月25日下午
  郵差有打電話給我，問我確定地址，並問他是何物，郵差說是
  泰國寄來的包裹，我向郵差表明我沒有泰國的朋友，並在之後
  打電話給我母親說：『只要有人寄包裹來都不要收』，是於25
  日下午打的，以0000000000號電話打給我母親，因為我當時也
  沒有想到可以將東西拒收退回，我母親也覺得很奇怪，問我包
  裹是什麼，我跟母親說：不用問，拒收就對了，我母親叫朱金
  玉，之後我母親並沒有跟我說收貨之情形」（參九十二年度偵
  字第21028號卷第31頁以下筆錄）。於92年11月13日偵訊時具
  結證稱：「（就你所陳述之乙○○、甲○○所言，是否實在？
  ）均實在」、「（對甲○○之供述有何意見？）第一次在泡沫
  紅茶店時，只有我們三個人，第二次有多一個人在場，但現場
  並沒有在推銷兒童英文軟體，交代包裹寄送時，甲○○、乙○○都在場，由乙○○交代我們取貨之方式，甲○○也在現場聽
  並有點頭表示了解。當時乙○○只是說包裹拿到時打電話給甲○○，再由甲○○去載他，甲○○也同意，而我的資料也是由
  甲○○去傳真的，是乙○○給他一本筆記本，裡面有傳真機號
  碼，就整個包裹寄送，甲○○是聯絡人，但乙○○跟我說東西
  是毒品時，甲○○並不在現場，所以我不能確定甲○○是否知
  情，甲○○曾在27日住院時有打電話給我談到包裹的事情，我
  有跟他說包裹還沒有來，我說的都是實情，他所言部分不實在
  」、「（對乙○○的供述，有何意見？）我並不知道綽號『阿
  正』之人，乙○○並非接到電話後才請我代收東西，是我一去
  之後，他在另外一個朋友走後就開始跟我談包裹之事」（參92
  年度偵字第21028號卷第51頁以下筆錄）。於原審92年12月25
  日訊問時，供稱：「（你在臺中調查站及檢察官偵訊時所言，
  是否均實在？）是」、「（乙○○是否於92年9月間經由甲○○認識你，請你代收地毯郵包到最後你未收郵包而被查獲之間
  ，起訴書所載過程是否正確？）第一次我是傳我中華路的住處
  ，但他們沒收到貨，第二次也是約在泡沬紅茶店見面，乙○○
  再向我要正確的住址，我仍說是中華路，甲○○再去傳真時，
  乙○○才在車上告訴我是毒品海洛因，他說要與我講明白，說
  明是海洛因，當場我有告訴他我不能代收，但乙○○說東西已
  經傳真出去了，且說7至10日東西就到，我想沒有辦法，就叫
  我母親收到郵件不要收，我人就於10月24日中午11時坐車到桃
  園友人家了」、「（甲○○有無告訴你該郵件是毒品？）第一
  次向我要住址後，甲○○就常電話打給我，問貨是否到了」、
  「（實際該貨的收件人是何人？）都是乙○○，是乙○○拜託
  我收的，透過甲○○拜託我收地毯」、「（你自己可否自行連
  絡乙○○？）沒有，都是透過甲○○」、「（你們第一次及第
  二次是否都有約好，貨到後先通知甲○○，再由甲○○通知乙○○？）是」、「（你與甲○○以何連絡？）我都以
  0000000000號與甲○○連絡，我知道他是以另一隻電話與乙○○連絡，我不知道，我都是使用0000000000號的號碼與甲○○
  連絡」、「（在泡沬茶店與他們約的時間為何？）第一次是九
  月中快九月底時，第二次是過兩三星期約十月十幾號時」（參
  原審卷一第一六頁以下筆錄）。於原審93年2月9日審理時具結
  證稱：伊認識乙○○約三、四年，第一次是透過甲○○認識；
  在92年10月27日伊被警查到之前，在「舊店茶棧」與乙○○見
  過二次面，在該處喝茶；第一次在92年9月底、10月初的晚上
  九點半左右，第二次約在10月10日到10月20日間某晚8時30分
  許至九時左右；第一次是甲○○先以電話找伊，說他朋友乙○○要找伊，甲○○就載伊過去，伊與甲○○去時，乙○○已在
  場，乙○○就問伊能否幫忙代收地毯，伊反問『是地毯嗎？』
  ，他說『是』，我說『若是地毯可以代收』，之後乙○○向伊
  要姓名、電話及住址，伊有寫給他，當時甲○○只有坐在旁邊
  ，整個過程只有伊等三人在場，沒有人中途離開，約過20分鐘
  後，甲○○開車載伊離開，甲○○載伊去他家換伊騎去的機車
  ，從第一次聚會到第二次聚會中間，甲○○有主動聯絡伊二次
  ，問說『包裹有否收到？』，而第二次甲○○聯絡時，伊說包
  裹尚未收到，他就說乙○○可能還要向伊要資料，就約第二次
  聚會；第二次也是甲○○開車載伊過去，伊到場時，先看到乙○○與某不認識之男性（即趙梓池，丙○○於原審審理時當庭
  指認）在場聊天，之後約過十五分鐘，該男性先離開，乙○○
  才問伊包裹都未到，資料可能弄錯，叫伊再寫一次，故伊唸給
  乙○○寫，寫完後他就請甲○○去傳真，（甲○○有無去傳真
  ？）有，甲○○說他說順便去買香煙他就離開了，甲○○的傳
  真號碼是乙○○告訴他的，伊看到乙○○打開筆記本看，並將
  伊的資料寫好後，就拿給甲○○去傳真，紙條內容為伊的姓名
  、電話及住址，但伊沒有看到乙○○有寫下筆記本內傳真機號
  碼交給甲○○去傳真，甲○○去傳真時，乙○○請伊到他車上
  並主動告知該包裹其實是『四號』（即毒品海洛因），等甲○○傳真回來時就在『舊店茶棧』外面的車子附近，直接將紙條
  拿給乙○○，當時伊與乙○○剛好下車，但不知他們有無說何
  話；伊在調查站曾提及『乙○○說交貨方式為只要說【東西到
  了】，不要提到【泰國】、【包裹】等字』，是在甲○○回來
  時在乙○○車旁說的，乙○○當時是說『只要講貨到了，你過
  來載我就可以了』；第一次九月在『舊店茶棧』，伊將資料交
  給乙○○，甲○○就先載伊回去了，伊沒看到乙○○有將伊寫
  的紙條交給甲○○，也不知道乙○○有否拿紙條給甲○○，第
  一次乙○○請伊代收地毯，並沒有在接電話，在92年9月之前
  有與乙○○見過面，只知道他叫ＴＯＮＹ，但沒有與他交談，
  是92年9月第一次到『舊店茶棧』才經由甲○○介紹認識，也
  不知他叫乙○○，直到案發後才知道」（參原審卷二第102頁
  以下筆錄）等語。而被告甲○○於偵訊時初則供稱：「（有關
  包裹寄送詳情？）約二、三星期前我有與乙○○、丙○○一起
  到大墩11街東興路附近紅茶店喝茶，．．．當時還有趙梓池（
  誤繕為趙子池）在場．．．，後來乙○○有談及地毯之事，我
  便問丙○○，丙○○說東西他都沒有收到，而我只有問這一次
  ，至於為何要叫我代問，我就不知道了，可能丙○○與我感情
  較好，之後我與乙○○（ＴＯＮＹ）、丙○○就沒有再見面了
  ，乙○○跟我說他有託朋友送地毯回來，因為他有工作沒辦法
  收，而丙○○經常在家上網，所以請丙○○代收，．．．通常
  乙○○是以0000000000號打我的0000000000號電話，之後乙○○也沒有以任何方式向我問及包裹相關之事情，我在入院開刀
  之前並沒有處理與包裹相關的事情，一直到28日晚上7點多丙○○突然打電話給我說：『有收到掛號了』，我就說：『好，
  我打給ＴＯＮＹ，後再打給你』，之後我就打電話給乙○○，
  他說收到了，但不知道丙○○住處，於是我們就約在烏日復興
  路、五光路的澄清醫院，所以我就再打電話給丙○○要他過去
  相約的地點，我是跟丙○○說『ＴＯＮＹ要你過去烏日澄清醫
  院處把東西給他』，我與乙○○、丙○○都未提及『地毯』二
  字．．．，我是用電話0000000000號打給丙○○，而使用
  0000000000號打給乙○○，．．．」（參92年度偵字第21029
  號卷第70頁以下筆錄）。嗣又改稱：「（提示『舊店茶棧』照
  片，是否當時約在該店談事情？）之前該店是叫『老地方』，
  但地點就是我們當時九月底聚會地方沒錯」、「（對你在醫院
  ，而丙○○打0000000000號電話給你之內容，是何意思？）是
  乙○○打電話給我，問丙○○代收的地毯的事情，所以我才問
  他，因為丙○○有收到東西，所以我才聯絡乙○○，他們才會
  約在澄清醫院的，並沒有說東西先交給我，乙○○說東西收到
  ，立刻打電話給他，什麼原因我不清楚，也就是說我們原本約
  定，丙○○拿到東西後，馬上打電話給我，再由我打電話聯絡
  乙○○去拿貨，我以0000000000號打給乙○○0000000000號電
  話，我之所以會改以該電話打給乙○○，是因為乙○○的電話
  記憶在該電話中，而乙○○約好見面地點就掛掉電話，我也無
  法告訴他丙○○的電話」、「（丙○○說：『東西來了』，為
  何你就知道他說的內容？）我接到電話第一個想法，就是乙○○託他收的地毯」、「（對丙○○之證詞有何意見？）九月底
  該次是乙○○有拿一張資料要我去幫他傳真，後來前往超商時
  ，因乙○○沒有給我傳真號碼，所以只有買一包煙回來，並將
  資料還給乙○○，十月份也不是我去傳真的。之後就是乙○○
  要我問丙○○是否有收到地毯，我有幫忙打過二次電話給丙○○，．．．他們約定交貨方式時，我並不在場，並不了解他們
  談話內容」（參92年度偵字第21028號卷第85頁以下筆錄）。
  於原審則係供稱：「（對起訴書起訴之事實，有何意見？）當
  時是乙○○說他有朋友要寄地毯過來，本來問我是否可代收，
  我說我要工作不在家，後來他問丙○○，丙○○說可以代收，
  乙○○就請丙○○幫忙收，乙○○英文名字為ＴＯＮＹ」、「
  （為何東西是地毯，乙○○不自己收？）因為他要工作不在家
  ，而丙○○認為他都在家，代收沒有關係」等語（參原審卷一
  第28頁以下筆錄），被告甲○○上開所供，前後不一，難以令
  人盡信。另觀諸證人丙○○上開證述及供詞內容，對於被告乙○○曾於92年9月底、10月初某日及92年10月中旬某日，分別
  以電話聯絡甲○○，轉知丙○○幫忙代收地毯，並先後留下丙○○之電話、住址、姓名，於第二次留資料時，並在車內告知
  丙○○有關包裹內容物實為毒品海洛因，且於將來丙○○收到
  包裹時，只要聯絡甲○○說「東西到了」即可，勿提及「泰國
  」、「包裹」字眼，之後再由甲○○聯絡乙○○，丙○○從未
  與乙○○直接聯絡過等情業已詳為陳述，歷次供述及證述內容
  均無二致。且丙○○於92年10月28日在調查員指示下，以其所
  有0000000000號行動電話撥打予甲○○，表明「東西到了，怎
  麼辦？」，甲○○即表示他知道了，會跟「兄仔」聯絡後再跟
  丙○○聯繫，此觀0000000000號行動電話於92年10月28日19時
  44分與0000000000號之監聽譯文（附於92年度偵字第21029號
  卷第16頁以下可明）：
  （Ａ：丙○○，Ｂ：某女性先接電話，之後改由甲○○接聽）
    Ｂ：喂！
    Ａ：喂！「明昌」呢（某女）
    Ｂ：在這裡，等一下喔。
    Ａ：喂，你在做什麼？
    Ｂ：在醫院啊。
    Ａ：你還沒出院喔？
    Ｂ：對啊，那你什麼時候要回來？
    Ａ：我現在已經回來了啊！
    Ｂ：喔！啊那個信箱你要稍看一下喔！
    Ａ：嘿！啊這個東西已經來了吶。
    Ｂ：是喔！
    Ａ：現在怎麼辦？
    Ｂ：現在在你家是嗎？
    Ａ：對啊！那個上面就寫．．．
    Ｂ：這樣，我叫，我先問「兄仔」看看。
    Ａ：好啊！好啊！你等一下馬上打電話給我喔！
    Ｂ：好。
    於九十二年十月二十八日二十時十五分許，再由甲○○使用
    之0000000000號撥打電話予丙○○之00000
    00000號電話，
    為（Ａ：甲○○，Ｂ：丙○○）
    Ｂ：喂！
    Ａ：喂！你現在東西拿一拿，從我家外面那間病院那邊，在
        外面那邊等他。
    Ｂ：你說你家外面的病院，就是以前那個澄清喔？
    Ａ：是啊！是啊！
    Ｂ：你要過去那邊嗎？
    Ａ：沒有，「兄仔」要過去啦！
    Ｂ：好！好！
    Ａ：你現在到那邊去喔！
    Ｂ：那他會開他的車嗎？
    Ａ：是啊！你在那邊等他，在角落那邊等他，他馬上就到了
        。
    Ｂ：好啊！
    於九十二年十月二十八日二十時三十六分許，因丙○○尚未
    到達澄清醫院，再由甲○○使用0000000000號撥
    打電話予丙○○之0000000000號電話為：
    （Ａ：甲○○，Ｂ：丙○○）
    Ａ：喂！你到了嗎？
    Ｂ：我現在剛要出門而已，我剛沒有機車啊！
    Ａ：好，快點，「兄仔」到了喔！
    Ｂ：他到了是嗎？好啊，我現在馬上過去。
    Ａ：好。好。
    依上開丙○○與被告甲○○之對話，在丙○○表示自桃園返
    回臺中後，被告甲○○直接反應即為請丙○○注意看信箱有
    無包裹類物品，顯然留意該包裹類物品去向已久，而於丙○○表示「東西來了」，被告甲○○即已知悉丙○○所述何意
    ，並表示要直接聯絡被告乙○○，其等對話均未提及任何「
    包裹」、「泰國」等字眼。而被告甲○○亦不否認在接獲丙○○電話告稱「東西來了」一語時，隨即表示轉詢問乙○○
    處理之方式，足見丙○○上開證述及供述內容信而有徵。再
    者，自泰國委運來臺之扣案包裹，其外包裝上係載明「收件
    人陳威佰」、「收件地址臺中縣烏日鄉○○路三六七巷四號
    」、「聯絡電話0000000000號」之郵包（郵局落地編號
    30778號），有卷附照片可參。然丙○○姓名並非「陳威佰
    」，住址係「臺中縣烏日鄉○○路376巷4號」，而非「367
    巷4號」。丙○○於92年9月份該次首度允諾被告乙○○代為
    收受包裹並親自留下自己姓名、住址及電話，當無可能將自
    己姓名及住址寫錯，反係第二次由其口述予乙○○謄寫，乙○○不慎將丙○○之姓名寫錯、地址弄錯之機率較高。被告
    乙○○辯稱只有在92年9月該次與丙○○見面並留下資料，
    並無在92年10月份再度向丙○○索取資料，藉以推卸丙○○
    所指在第二次見面，趁甲○○去傳真資料時，乙○○曾在車
    上告知丙○○代收包裹內實為毒品海洛因一節顯無可採，自
    仍應以丙○○上開陳述內容為可採信。
  (二)被告乙○○已供稱是受綽號「阿正」者所託，才代為收受該
    毒品海洛因包裹，並親自前往泰國與「阿正」聯絡，有被告
    乙○○於九十二年十月十四日自臺搭乘飛機前往泰國曼谷，
    隔二日即同年月十六日自泰國曼谷搭機返臺之紀錄（有入出
    境查詢結果二紙附於九十二年度偵字第二一○二九號卷宗第
    三八、三九頁可參），被告乙○○之犯行已足予認定。
  (三)至於被告甲○○涉案部分，除同案被告丙○○於前開所述外
    ，其另於原審審理時具結證稱：「（你與乙○○如何認識？
    ）透過甲○○認識的」、「（你是否與乙○○於九十二年九
    月份在『舊店茶棧』認識？）之前見過面，沒有介紹，正式
    介紹是在九月份『舊店茶棧』」、「（九十二年九月及十月
    你與甲○○及乙○○在『舊店茶棧』見面，是否甲○○帶你
    去的？）是」、「（為何甲○○會帶你去『舊店茶棧』？）
    不知道」、「（你是去『舊店茶棧』才看到乙○○，甲○○
    才正式介紹你們認識？）是」、「（你第一次不知甲○○為
    何帶你去，第二次為何又去？）是因為東西都沒有收到，甲○○來電說乙○○問他說東西為何尚未到，是否資料錯了，
    才又約第二次見面」、「（在『舊店茶棧』之九月及十月聚
    會，是何人拿你的資料去傳真？）第一次我拿給乙○○就散
    會了，說東西隔兩、三星期會到。第二次，我的資料是乙○○請甲○○去傳真，但甲○○說他要順便去買香煙，就拿著
    乙○○給他的我的資料走了」、「（你在92年10月28日偵查
    筆錄，是否提到『在92年9月那次乙○○拿資料給甲○○，
    甲○○接到指示馬上去傳』？）乙○○交待傳真後，甲○○
    就拿了那張紙，甲○○就先載我回家，之後我不知道他去何
    處」、「（乙○○與你及甲○○說代收地毯還是髮臘？）第
    一次是說地毯，第二次請甲○○去傳真時，乙○○把我叫到
    車上說，請我代收的物品是髮臘，裡面裝有毒品海洛因」、
    「（為何乙○○透過甲○○找你代收？）我不知道」、「（
    乙○○為何不找甲○○收或自己收？）我不知道，我沒有問
    」、「（乙○○有否與你說過『打電話給甲○○的電話中，
    不要提到任何泰國及包裹的事，只要說貨來了，你過來載我
    』即可？）對」、「（為何乙○○交待上述的事？）我不清
    楚」、「（你何時清楚？）第二次乙○○告訴我是毒品時」
    、「（乙○○何時告訴你，打電話給甲○○電話中，不要提
    到任何泰國及包裹的事等語？）是第二次他告訴我是毒品以
    後的事」、「（乙○○說上開話是否跟說出毒品是同一天的
    事？）他第二次說是毒品時，我說是毒品我不要代收，但他
    說資料已經寄出去了，過些日子會到，我們下車甲○○就回
    來，乙○○就當著我及甲○○說上開的話」、「（甲○○是
    否了解『你過來載我』的意思？）因為當時乙○○有對我及
    甲○○說『過來載我』的那些話，所以他當然知道是拿包裹
    的意思」、「（為何包裹到了，你還要透過甲○○跟乙○○
    連繫？）因為我不知道如何連絡乙○○」、「（乙○○請你
    代收包裹，有否留電話給你？）沒有，都是甲○○打電話來
    問，乙○○也沒有留電話給我」、「（第一次在『舊店茶棧
    』後，甲○○打幾通電話給你，問『東西到了沒有』之後才
    有第二次的見面？）就二次」、「（92年9月及10月在『舊
    店茶棧』，你都有看到乙○○叫甲○○去傳真你的資料，但
    實際有否傳你不知道？）是。我兩次都有聽到乙○○叫甲○○去傳真，但第一次甲○○拿到資料後就載我回家，我不知
    道有否傳真」等語（參原審卷一第191頁以下筆錄）。而共
    同被告乙○○於偵訊時，則先後供稱：「（有關包裹運送之
    詳情？）．．．我與甲○○、丙○○於泡沫紅茶店喝茶時，
    綽號『阿正』者又打我0000000000的電話，也是希望幫他代
    收，我就要他等一下再打來，期間我向丙○○問是否可以代
    收包裹，但並沒有說包裹是何物，丙○○就答應了，於是當
    場我要丙○○將姓名、住址聯絡電話留下，不久綽號『阿正
    』者打電話時，我告訴他已經可以代收，綽號『阿正』者就
    回答：『好』，就將他傳真號碼告訴我抄下，回答：『好』
    ，就將他傳真號碼告訴我抄下，．．．，我就馬上請甲○○
    將丙○○的資料拿去傳真給綽號『阿正』者，甲○○就拿丙○○自己寫的年籍資料出去傳真，．．．，甲○○傳真後回
    到座位跟我說已經傳好了，當時我曾向丙○○說東西寄到後
    ，可以聯絡我或由甲○○聯絡我也行，至於我究竟是否有留
    電話給丙○○我已經忘記了，但甲○○那裡有我的電話，在
    等貨期間，我有打給甲○○向丙○○詢問包裹收到了沒，．
    ．．而甲○○詢問過丙○○後告訴我貨還未到，前後我大概
    以此方式詢問過五次，．．．我曾於28日早上被綽號『阿正
    』者催後也有問過甲○○一次，因為之前綽號『阿正』者曾
    告訴我，貨到後，先將東西放在我這裡，他會找我拿東西，
    而我又知道甲○○住處，我就說我過去拿東西，但不知道丙○○家確定住址，於是就約在澄清醫院門口拿東西，我是在
    電話中才知道他住院，不然我想請甲○○與我一起去找丙○○拿東西，．．．」（以上參92年度偵字第21029號卷第72
    頁以下筆錄）、「．．．我們約的茶店就是卷內所示之『舊
    店茶棧』，但店名有改過，而我只記得甲○○曾替我傳真過
    一次資料，是在九月份時，至於我是否有傳真過丙○○資料
    ，時間久我記不得了」、「（是否有與丙○○、甲○○約定
    聯絡取貨方式？）我是有與丙○○說過，貨到後打電話給甲○○轉告我，因為我平常沒有記電話號碼之習慣，而且丙○○與甲○○比較熟，所以才要丙○○打給甲○○，而我也跟
    甲○○說，貨到後打電話告訴我，我去拿貨，．．．九月份
    時，是丙○○將資料給我後，我就要甲○○去傳真的，後來
    東西就一直沒到，我就打電話給甲○○，要他問丙○○是否
    有收到東西，但回話說沒有收到東西，所以到十月份又約好
    在該茶店見面，再次要丙○○的資料，至於這次是何人傳真
    的，我已經忘記了，這次甲○○也有在現場，但我從未告訴
    丙○○寄送東西是海洛因，而我是跟丙○○說東西到時聯絡
    甲○○，而我拿到東西後再問綽號『阿正』者如何處理，我
    知道寄來東西的包裹是髮臘，並不知道是毒品」等語（參92
    年度偵字第21028號卷第88頁以下筆錄）。被告甲○○雖於
    原審訊問及審理時均一再否認有代被告乙○○傳真丙○○資
    料；而丙○○於原審審理時則就第一次是否有請甲○○代為
    傳真一情又更異其詞，陳稱：92年9月份該次見面，乙○○
    拿了伊所寫的資料，便要伊與甲○○離去，乙○○有無將紙
    交給甲○○並不清楚等節。然丙○○就上開二次見面，被告
    乙○○確實均有向其索取姓名、電話、住址等資料，之後囑
    由被告甲○○去傳真（僅稱不確定被告甲○○是否有去傳真
    ），以及第二次在92年10月份二度見面時，確係由甲○○二
    次來電詢問貨是否到後，才又邀約第二次之約會，在該次乙○○則將丙○○口述後之資料，觀看其筆記本內容後，將該
    紙張交由被告甲○○前去傳真等情，於歷次證述內容則均無
    二致。雖據同案被告丙○○偕同調查員前往「舊店茶棧」附
    近設有傳真機服務之便利超商（因被告甲○○當時是要去購
    買香菸）察看，距離最近僅有統一便利超商（設於臺中市○○路五八六號）及臺灣糖業公司商品行銷事業部蜜鄰營運中
    心（設於臺中市○○路501號），經原審向該二營運單位索
    取92年9月、10月份之傳真紀錄及錄影帶，除檢送之傳真紀
    錄無法辨別是否有可疑線索傳真至泰國之紀錄外，臺灣糖業
    公司商品行銷事業部蜜鄰營運中心來函表示監視錄影帶設備
    僅保存一個月，無法提供，有該中心93年2月17日蜜開字第
    093009號函文一紙可證，另統一便利超商以快遞檢送之十七
    捲錄影帶，內容不乏摻雜十一月份者，且縱使看出有前往使
    用影印機（具有傳真設備）方位者，其臉部亦無法看出是否
    為乙○○或甲○○。且丙○○僅見及被告乙○○將其所書寫
    之紙條交予甲○○，並不確知甲○○前往何處傳真，上開無
    法顯示被告甲○○有傳真紀錄之動作者，亦不足為被告甲○○有利之認定。至被告乙○○於原審訊問及審理時雖又翻異
    前詞，供稱僅曾委請甲○○傳真過一次資料，但無傳真機號
    碼故未傳成，然其於92年10月30日偵訊時業已供稱：伊在92
    年9月曾委請甲○○去傳真，嗣後於同年12月11日偵訊時又
    供稱：伊在92年9月份曾請甲○○傳真一次，同年10月份又
    再請被告丙○○寫一次資料，但何人傳真已不記得等情。被
    告乙○○於偵訊時復已供稱確實曾請被告甲○○傳真過，傳
    真完後將紙條交還伊，且自傳真後直到被查獲為止，均以電
    話聯絡被告甲○○有關丙○○是否收到地毯事宜，已如前述
    ，自與被告甲○○堅稱從未替被告乙○○傳真過（有傳真，
    但因無傳真號碼而未傳）不符。且被告乙○○於92年10月28
    日遭檢警單位緝獲後，經檢察官聲請羈押並禁止接見獲准，
    之後與被告甲○○等人隔離偵訊，在尚未偵查終結前所為之
    供述，依經驗法則，較少權衡利害得失或受他人干預，比之
    事後翻異之詞可信，應較其於原審審理時所供為可採信。況
    且，被告甲○○於93年2月23日提出之陳述狀內，竟又提出
    「第一次92年9月中旬，乙○○叫我叫丙○○出來，是在某
    家賣巴士音響器材公司（朝馬附近），而非大墩十一街『舊
    店茶棧』內」、「第二次92年9月底、10月初，是乙○○叫
    我約丙○○到臺中市○○路○段文華高中附近，乙○○朋友
    所開設的店，在客廳內叫丙○○再寫一次，並要我以辦公室
    傳真機傳真，但撥打傳真機號碼無法傳真，乙○○再傳一次
    ，仍舊無法傳真，乙○○一邊聽電話，一邊傳真，並要我看
    傳真有無成功，待傳真成功後，我再進入客廳告訴他說已傳
    好了，經過半小時，我與丙○○才離開」等說詞，又坦認有
    代為傳真之動作，與其先前在原審準備程序或審理時所供「
    第一次根本沒傳，第二次雖有要去傳真，但發現沒有傳真機
    號碼，因而未傳成」等情不符，況丙○○、乙○○於原審九
    十三年三月三日審理時亦均堅詞否認有上開情事。足見被告
    甲○○前後供述亦顯不一致，亦無證據證明其更異後供詞之
    真實性。
  (四)至證人丙○○雖亦供稱：「甲○○從未明示他知道包裹之內
    容」、「就整個包裹寄送，甲○○是聯絡人，但乙○○跟我
    說東西是毒品時，甲○○並不在場，所以我不能確定甲○○
    是否知情」、「（自你與甲○○在92年9月及10月的見面，
    及10月28日的電話聯絡狀況，甲○○有無向你表示地毯即為
    毒品海洛因？）沒有」、「（乙○○告知你包裹內是毒品，
    你有否問過甲○○？）沒有，因為當時我知道毒品後，我就
    一直在想要不要收，我並沒有問過甲○○，我想我已經向乙○○說我不要收了，東西應該不會寄來才對。（你是否主觀
    上認為乙○○與甲○○是同夥？）我不知道。（甲○○是否
    知道包裹是毒品？）我不知道，甲○○也沒有告訴我」等語
    ，惟被告甲○○既知悉被告乙○○邀約丙○○於事實欄所述
    時地見面二次之事實，且直承乙○○之所以邀約丙○○代收
    物品，乃在代收地毯類物品；而其復知悉被告乙○○與丙○○彼此相對於伊與被告乙○○較不熟識，何以被告乙○○代
    收地毯類客觀上價值非鉅額之物品，要透過伊委請丙○○收
    受，此顯與常情有違。且無論第一次見面之後，乃至邀約第
    二次見面，迄至查獲為止，丙○○均需透過被告甲○○輾轉
    與被告乙○○聯絡，期間被告甲○○至少以電話詢問丙○○
    二次「東西是否到了」，並再度安排被告乙○○與丙○○之
    二度會面，及向丙○○索取資料，甚至由被告乙○○將丙○○之資料交予被告甲○○去傳真。如僅是單純代收地毯，被
    告甲○○在多次與丙○○、乙○○聯繫下（在92年9月及10
    月間，被告甲○○以其所有0000000000號行動電話與丙○○
    之0000000000號行動電話，及被告甲○○之0000000000號行
    動電話與乙○○之0000000000號行動電話，有相當頻繁之通
    聯紀錄，參原審卷一第123頁以下；原審卷二第32頁以下、
    第51頁以下），被告甲○○自有餘裕機會將丙○○與被告乙○○之電話號碼向彼此說明，由其等自行接洽聯繫即足，何
    以乙○○、丙○○竟均不知對方電話，顯然被告甲○○亦知
    悉被告乙○○委運物品實為毒品，為避免直接運送易遭發覺
    ，才輾轉透過原不知情之丙○○提供資料，以減少被告乙○○與被告甲○○被查獲之機率。再者，被告甲○○供認查獲
    當日，係丙○○主動來電表示東西已到後，伊隨即電詢被告
    乙○○問如何處理，對話中根本未提及「包裹、泰國」等語
    詞，然被告甲○○卻可斷定丙○○所言即為被告乙○○所欲
    收受之包裹，而立即反應出當向被告乙○○問明後續之處理
    方式，益徵被告甲○○確實知悉該包裹內容物即為毒品海洛
    因，而仍代為居間聯繫與丙○○之見面，甚至代為傳真，及
    聯繫事後之取貨事宜。況且，丙○○業已陳述第二次乙○○
    再度索取資料時，乙○○已告稱包裹內實為海洛因毒品，以
    被告甲○○與乙○○關係較丙○○與乙○○關係密切，被告
    乙○○豈有不告知甲○○，而任令居間聯繫之甲○○不知該
    包裹內實為海洛因毒品之理，是其猶聲請就是否知悉該包裹
    內容物有毒品海洛因一節為測謊鑑定，經核即無必要，而丙○○上開所述，亦不足為被告甲○○有利之認定。綜上所陳
    ，被告甲○○辯稱不知乙○○請丙○○代收者為毒品海洛因
    ，及未有幫忙傳真等情均無可採，且其與乙○○有運輸毒品
    之犯意聯絡，所參與者亦為犯罪之構成要件行為，已如前述
    ，所辯其僅係幫助犯云云，亦不可採。被告甲○○有與被告
    乙○○、「阿正」者共同運輸毒品之犯行，亦堪認定。
六、撤銷改判的理由：
（一）被告乙○○於本院上訴意旨另稱：被告乙○○在主觀上係
      出於為他人即「阿正」犯罪之意思，在客觀犯行方面被告
      乙○○提供丙○○地址等資料之代收行為，係屬運輸構成
      要件行為以外之行為，則依法以論，被告乙○○本案所涉
      係屬運輸毒品之幫助犯；又本件毒品郵寄予丙○○，而丙○○拒收，依通常郵件之遞送流程，應退回國外寄件人，
      在客觀上不會也不能發生運輸入境之實際風險及結果，自
      應論以不能犯，次查被告乙○○固有前往欲向丙○○拿取
      系爭海洛因郵包，而著手於運輸毒品之行為，惟系爭海洛
      因郵包早經警查獲，事實上被告乙○○在客觀上根本不可
      能完成運輸毒品之行為，核屬普通未遂之情形，另被告乙○○係因一時失慮而答應幫「阿正」收受海洛因郵包，而
      郵包寄送入境，隨即遭到查獲，未發生實害，原審量刑實
      嫌過重等語，惟查本件運輸毒品，係自泰國郵寄，該毒品
      既自泰國寄達台中郵局，其運輸犯行已達既遂，又被告乙○○、甲○○及阿正等人，既有將毒品從泰國郵寄台灣，
      委請不知情之丙○○收受之共識，毒品已寄達台灣，被告
      乙○○、甲○○及阿正運輸毒品即有犯意聯絡及行為分擔
      ，原審認定係犯運輸第一級毒品之共同正犯，核無違誤。
      令被告甲○○仍執前詞，否認犯罪，亦不足採，被告乙○○、甲○○上訴均無理由。
（二）撤銷原判決的理由：
    (1)同案被告丙○○部分尚不能成立犯罪，業經判決無罪確定
      ，原審認定丙○○為共犯，尚有未洽。
    (2)原審採憑證人賴昭明接受法務部調查局航業海員調查處台
      中站調查員訪談中之陳述，資為認定被告等有共同運輸第
      一級毒品之依據。但原審並未傳喚證人賴昭明於審判期日
      到庭踐行詰問程序，復未說明賴昭明調查筆錄有何合於刑
      事訴訟法第一百五十九條之二、之三或之五所定得為證據
      之情形，逕採為判決之基礎，即有可議。
    (3)原判決認定被告乙○○、甲○○等係利用郵務人員運送方
      式，將本件第一級毒品海洛因輸入我國，則被告等是否利
      用無犯罪故意之郵務人員犯罪？原判決並未敘明其理由，
      亦有疏失。
    (4)原判決事實認定丙○○住所在台中縣烏日鄉○○路三七六
      巷四號，與郵包寄送地址不符（載明收件人「陳威『伯』
      」，收件地址為「台中縣烏日鄉○○路三六七巷四號」）
      ，惟理由欄卻又說明證人賴昭明於九十二年十月二十三日
      接受台中市調查站調查員訪談時證述其發現扣案載明「收
      件人陳威『佰』」、「收件地址台中縣烏日鄉○○路三六
      七巷四號」，致事實與理由矛盾，亦有違誤。
    (5)毒品危害防制條例已於九十二年七月九日修正公布全文三
      十六條，並自公布後六個月施行。被告乙○○、甲○○犯
      罪在該條例修正施行前，原判決並未比較新舊法之適用，
      亦有可議。
（三）自為判決的論罪科刑理由：
    (1)按海洛因為毒品危害防制條例第二條第二項第一款所稱之
      第一級毒品，並為行政院依據懲治走私條例第二條第四項
      公告之「懲治走私條例公告管制物品項目及其數額」甲項
      第四款所列之管制進出口物品。是被告乙○○、甲○○所
      為，均觸犯毒品危害防制條例第四條第一項之運輸第一級
      毒品罪及懲治走私條例第二條第一項之私運管制物品進口
      罪。公訴人雖漏未引述懲治走私條例條文，然於起訴事實
      業已載明被告乙○○與綽號「阿正」之成年男子基於自泰
      國運輸第一級毒品海洛因來臺之共同犯意，並由乙○○在
      臺尋覓代為收受包裹之人，透過被告甲○○尋得丙○○，
      而基於運輸毒品之犯意聯絡等情，已提及私運管制物品進
      口之犯罪事實，僅等漏引法條，本院自得併予審理。又毒
      品危害防制條例於92年7月9日經總統修正公布，依該條例
      第36條規定，於公布後六個月施行，則修正公布之該條例
      於93年1月9日施行，經比較修正前後之該條例，有關運輸
      第一級毒品之罪刑均相同，條項亦無變易，僅關於未遂犯
      之刑罰規定，因新增製造、販賣、運輸第四級毒品罪，而
      由該條第五項修正為該條第六項，依刑法第二條第一項前
      段之規定，自應適用修正後之該條例。
    (2)次按共同正犯之意思聯絡，原不以數人間直接發生者為限
      ，即有間接之聯絡者，亦包括在內；如甲分別邀約乙、丙
      犯罪，雖乙、丙間彼此並無直接之聯絡，亦無礙於其為共
      同正犯之成立。且共同實施犯罪行為之人，在合同意思範
      圍以內，各自分擔犯罪行為之一部，相互利用他人之行為
      ，以達其犯罪之目的者，即應對於全部所發生之結果，共
      同負責（最高法院77年度臺上字第2135號、28年度上字第
      3110號判例參照）。是被告乙○○、甲○○與綽號「阿正
      」者之成年男子彼此間，就前開犯行均有犯意聯絡及行為
      分擔，應論以共同正犯。又被告等人利用不知情之成年郵
      務人員運輸前開第一級毒品海洛因入境，及由不知情之丙○○代收該郵件，均為間接正犯。被告等以一運輸毒品海
      洛因進口之行為，觸犯前開二罪名，應依刑法第55條前段
      規定，從一重論以運輸第一級毒品罪處斷。另被告甲○○
      尚年輕，且前未曾受有期徒刑以上刑之宣告，有臺灣高等
      法院被告全國前案紀錄表一紙在卷可徵，其因一時思慮欠
      周而罹刑章，主係遭被告乙○○所託，以為運輸毒品之中
      間人角色，尚非最終主謀者，且亦無證據證明其於本案運
      輸毒品過程中已獲取如何代價，而運輸第一級毒品罪之法
      定本刑為「死刑或無期徒刑」，情輕法重，被告甲○○犯
      罪情節尚堪憫恕，雖處以法定最低刑無期徒刑猶嫌過重，
      爰依刑法第五十九條規定減輕其刑。
    (3)審酌被告乙○○、甲○○均明知海洛因係屬戕害人身心之
      毒品，足以使施用者導致精神障礙、性格異常，甚至造成
      生命危險之生理成癮性及心理依賴性，嚴重戕害國民身心
      健康，危害社會治安至深且鉅，竟仍鋌而走險自泰國運輸
      合計純質淨重達七百餘公克之毒品來臺，數量甚鉅，苟依
      其計劃順利流入市面，將助長更多毒品犯罪，消耗國家為
      杜絕毒品犯罪所付出之社會成本，所生危害非輕，惟幸未
      流入市面即為發覺，暨考以被告素行、犯罪動機、手段、
      方法及犯後猶飾詞辯解，難認已有悔意之態度等一切情狀
      ，分別量處如主文第二項所示之刑，併依法宣告被告乙○○褫奪公權終身。
    (4)扣案之海洛因六包（合計淨重九百四十六點四二公克、空
      包裝重二十八點六六公克、純度百分之七十四點九九，純
      質淨重七百零九點七二公克）除包裝袋外，均係查獲之毒
      品，為違禁物，依毒品危害防制條例第十八條第一項前段
      規定諭知沒收銷燬之。至上開包裝袋六個及扣得之泰國郵
      包包裝盒一個、髮臘六百八十五公克、黃色泡棉六個、碳
      紙筒六個、ＨＥＮＡＲＡ髮臘罐六個，具有防止毒品裸露
      、逸出及潮濕之功用，並便於運輸，均為被告乙○○、甲○○與綽號「阿正」者所有犯運輸毒品罪所用之物；另被
      告乙○○所有號碼0000000000號、0000000000號及被告甲○○所有0000000000號、0000000000號等行動電話，均為
      其等彼此間或與綽號「阿正」者或利用丙○○而互相聯繫
      運輸毒品所用之物，且分別為其等所有，基於共犯連帶沒
      收原理，均應依毒品危害防制條例第19條第1項規定宣告
      沒收之。至另扣得之電子秤一個乃被告乙○○事後受託購
      買之物，尚難認與本案所犯運輸毒品有何關連，另被告甲○○所有0000000000號行動電話一具，及被告乙○○所有
      遭扣得之其餘行動電話、信用卡等物均與本案無關，爰不
      予宣告沒收，附此敘明。
七、據上論斷，應依刑事訴訟法第369條第1項前段、第364條、
    第299條第1項前段、毒品危害防制條例第4條第1項、第18條
    第1項前段、第19條第1項，懲治走私條例第2條第1項、第11
    條，刑法第2條第1項前段、第11條、第28條、第55條前段、
    第59條、第37條第1項，判決如主文。
本案經檢察官丁○○到庭執行職務。
中　　華　　民　　國　　94　　年　　9　　月　　27 　　日
            刑事第六庭  審判長法  官  李  文  雄
                              法  官  邱  顯  祥
                              法  官  劉  連  星
上列正本證明與原本無異。
如不服本判決應於收受送達後十日內向本院提出上訴書狀，其未
敘述上訴之理由者並得於提起上訴後十日內向本院補提理由書（
均須按他造當事人之人數附繕本）。
                              書記官  陳  秀  真
中　　華　　民　　國　　94　　年　　9　　月　　28   　日
附錄論罪科刑法條：
毒品危害防制條例第4條第1項：
製造、運輸、販賣第一級毒品者，處死刑或無期徒刑，處無期徒
刑者，得併科新臺幣一千萬元以下罰金。
懲治走私條例第二條第一項：
私運管制物品進口、出口逾公告數額，處七年以下有期徒刑，得
併科新臺幣二十萬元以下罰金。
                                                      Ａ
